臺灣臺南地方法院刑事判決
111年度易字第518號
公  訴  人  臺灣臺南地方檢察署檢察官
被      告  王得明



上列被告因誹謗案件，經檢察官提起公訴（110年度偵字第19610
號、110年度偵字第21258號、111年度偵字第533號），本院判決
如下：
    主  文
本件公訴不受理。
    理  由
一、公訴意旨詳如檢察官起訴書所載（如附件）。
二、按告訴乃論之罪，告訴人於第一審辯論終結前，得撤回其告
    訴；又告訴乃論之罪經撤回者，法院應諭知不受理之判決，
    並得不經言詞辯論為之，刑事訴訟法第238條第1項、第303
    條第3款及第307條分別定有明文。
三、查本案被告甲○○因誹謗案件，經檢察官提起公訴，認為係涉
    犯刑法第310條第2項之加重誹謗罪嫌，依同法第314條之規
    定，須告訴乃論。茲因被告與告訴人乙○○經調解成立，告訴
    人並具狀撤回告訴，有調解筆錄及刑事撤回告訴狀各1份在
    卷可稽（本院卷第37至39、57頁），依前開規定，本件爰不
    經言詞辯論，逕為諭知不受理之判決。
據上論斷，應依刑事訴訟法第303條第3款、第307條，判決如主
文。
中　　華　　民　　國　　111 　年　　6 　　月　　13　　日
                  刑事第七庭  法　官  吳彥慧
以上正本證明與原本無異。
如不服本判決應於收受本判決後20日內向本院提出上訴書狀，並
應敘述具體理由。其未敘述上訴理由者，應於上訴期間屆滿後20
日內向本院補提理由書狀（均須按他造當事人之人數附繕本）「
切勿逕送上級法院」。 
　　　　　　　　　　　　　　　書記官  張儷瓊
中　　華　　民　　國　　111 　年　　6 　　月　　13　　日
附件：
臺灣臺南地方檢察署檢察官起訴書
                                    110年度偵字第19610號
                                    110年度偵字第21258號
                                      111年度偵字第533號
　　被　　　告　甲○○　男　47歲（民國00年0月00日生）
　　　　　　　　　　　　住臺南市○○區○○里0鄰○○00○0
　　　　　　　　　　　　　號
　　　　　　　　　　　　居臺南市○區○○街000巷00弄00號
　　　　　　　　　　　　國民身分證統一編號：Z000000000號
上列被告因妨害名譽案件，已經偵查終結，認應該提起公訴，茲
將犯罪事實及證據並所犯法條分敘如下：
　　　　犯罪事實
一、甲○○與乙○○素有紛爭，詎其竟意圖散布於眾，先後於如附表
    所示時間，透過電腦設備連結至網際網路，以臉書（FACEBO
    OK）暱稱「李偉」之帳號，在如附表所示臉書頁面及社團上
    ，張貼如附表所示文章，指謫乙○○有如附表所示不實事項，
    詆毀告訴人名譽。嗣經乙○○先後上網瀏覽如附表所示臉書貼
    文，始悉上情。
二、案經乙○○告訴、其訴由臺南市政府警察局第五分局、臺灣桃
    園地方檢察署呈請臺灣高等檢察署檢察長核轉本署偵辦。
　　　　證據並所犯法條
一、證據清單及待證事實：
編號      證據清單          待證事實 1 被告甲○○於警詢及偵查中之供述 1、0000000000門號為其申請使用之事實。 2、其於LINE通訊軟體之暱稱為 「小王」之事實。 2 告訴人乙○○於警詢及偵查中之指訴 全部犯罪事實。 3 如附表所示臉書貼文擷圖 被告以如附表所示貼文誹謗告訴人名譽之事實。 4 通訊軟體LINE 以ID「cc5 458」、0000000000號行動電話門號查詢使用者結果；臉書暱稱「李偉」、「王寶發」與告訴人之對話擷圖 1.ID「cc5458」、0000000000號行動電話係對應暱稱「小王」之LINE帳號，該帳號並為被告所使用之事實。 2.臉書暱稱「李偉」、「王寶發」   等帳號均係提供暱稱「小王」之LINE帳號與他人聯絡之事實。 5 本署109年度偵字第11078 、11079、11080號起訴書、臺灣臺南地方法院110年度易字第1067號刑事判決 證明被告前因使用臉書暱稱「王寶發」帳號貼文誹謗告訴人名譽，遭法院判決有罪之事實。 
二、核被告甲○○所為，係犯刑法第310條第2項之誹謗罪嫌。被告
    如附表所示多次誹謗犯行，犯意各別，行為互異，請分論併
    罰。
三、依刑事訴訟法第251條第1項提起公訴。
  　此　致
臺灣臺南地方法院
中　　華　　民　　國　 111　　年　　4 　　月　　20　　日
　　　　　　　　　　　　　    檢察官  許  嘉  龍
本件證明與原本無異
中　　華　　民　　國　 111　　年　　4 　　月　　25　　日
　　　　　　　　　　　　　　　書記官　陳　立　偉
附錄法條：
中華民國刑法第310條第2項
意圖散布於眾，而指摘或傳述足以毀損他人名譽之事者，為誹謗
罪，處 1 年以下有期徒刑、拘役或 1 萬 5 千元以下罰金。
散布文字、圖畫犯前項之罪者，處 2 年以下有期徒刑、拘役或
3 萬元以下罰金。
對於所誹謗之事，能證明其為真實者，不罰。但涉於私德而與公
共利益無關者，不在此限。

附表：
編號 貼文時間（民國） 貼文社團 貼文內容 1 110年5月11日前後某時許 同名臉書帳號頁面 「律師引進未成年越南女子，與賣淫集團合作，設局仙人跳。追查出該社團另兩位管理員，現任軍人乙○○，與媒合協會會長鄭又榕涉案」 2 110年6月12日11時16分 同名臉書帳號頁面 「會勾結自己越南女友設仙人跳」、「女兒正在發育中，常常跟自己的女兒關在房間裡，不知在幹什麼？」、「在越南還用酒灌醉我姊妹強X女生」、「乙○○還到處放話要找人強X我」、「還要對我在越南的家人不利」 3 110年7月27日 越南新娘尋人關懷愛心站、越南新娘受害者聯盟、越南新娘 我朋友  乙○○，因為老婆戴綠帽，憤而離家出走，現在他的越南老婆每天都帶他越南移工男朋友來家裡亂，而且這女的還懷孕了，不知道是誰的種，還潑糞水到乙○○媽媽身上，說乙○○這麼久沒消息可能死了，整天吵著要分遺產，請大家幫幫忙尋找我朋友，感激不盡 4 110年8月5日 同上 同上 5 110年8月13日 同上 同上 6 110年8月17日 同上 同上 7 110年8月18日 同上 同上 8 110年8月18日 同上 我朋友 乙○○ 她媽媽因被張緯勝的越南老婆潑糞水，乙○○因被越南老婆戴綠帽離家出走，（乙○○媽媽）昨天喝農藥自殺了，一個月男女人搞得我朋友 乙○○媽媽自殺，家破人亡。 9 110年8月5日 越南新娘 一個越南人妻的血淚控訴，我老公叫乙○○，是臺灣國軍，他很會說謊騙人，當初用甜言蜜語把我騙來臺灣，後來我才知道他有很多不良行為，有同鄉跟我說他會勾結自己的越南女友設仙人跳（該女子是逃逸外勞）用偽造證件的方式坑殺想結婚的人，被人發現騙局還抹黑受害人吸毒，近來女兒正在發育中，常常跟自己的女兒關在房間裏，不知道在幹什麼？不讓我進去，後來介紹我的姊妹嫁來臺灣，出問題把責任推在我頭上，在越南還用酒灌醉我姐妹強X女生，我已經無法再忍受這樣的事，已帶著女兒逃的遠遠的，乙○○還到處放話要找人強X我，還要對我在越南的家人不利，實在太惡劣了，在此公開乙○○的惡行，請大家注意。 10 110年8月20日 越南新娘 同上